【裁判字號】    89,易,1233
【裁判日期】    890612
【裁判案由】    傷害
【裁判全文】
臺灣臺南地方法院刑事判決                        八十九年度易字第一二三三號
    公  訴  人  臺灣台南地方法院檢察署檢察官
    被      告  丙○○
右列被告因傷害案件，經檢察官提起公訴（八十九年度偵字第三二五一號），本院判
決如左：
    主  文
丙○○傷害人之身體，處有期徒刑柒月。
    事  實
一、丙○○住台南市○區○○路一二三號，甲○○之父林奉賜在該路一二五號經營「
    韋氏補習班」，丙○○於民國八十九年二月三日十四時十分許，因懷疑其住宅旁
    巷內未吃完之麵包係該韋氏補習班內之學生所扔，乃進入補習班內理論，因補習
    班內之學生及職員均否認，丙○○乃又走至巷內，隔著補習班牆壁的窗子責問學
    生及職員，引起林奉賜之子甲○○不滿，甲○○站在窗內出言請丙○○不要高聲
    辱罵，丙○○竟憤而基於傷害之犯意，從窗外以手掐住甲○○之脖子，將甲○○
    向窗框（鋁框）撞去，致甲○○受有頭面部二處瘀腫傷（均為三×二公分）、胸
    部一處抓痕（五公分）、頸肩部一處紅腫瘀傷（一×一公分）。
二、案經甲○○訴由台南市警察局第一分局報請台灣台南地方法院檢察署檢察官偵查
    起訴。
    理  由
一、訊據被告丙○○矢口否認有出手掐告訴人甲○○，並將告訴人撞窗框使其受傷之
    事實，辯稱：是甲○○出手毆打他，他以手格擋，並抓住告訴人的脖子，制止告
    訴人毆打他，旋即放手，過程不到一、二秒，並未傷害告訴人，他是出以正當防
    衛，且告訴人之傷單是偽造的云云。經查：
  一、右揭事實業據告訴人指訴綦詳，且經證人乙○○於本院審理時結證屬實，復有
      台南市立醫院驗傷診斷書一紙在卷可憑，足見告訴人之指訴顯屬有據，應可憑
      信。
  二、被告雖辯稱：他掐住告訴人的脖子約一、二秒，旋即放開，係屬正當防衛云云
      。然查告訴人所受之傷有頭面部二處瘀腫傷、胸部一處詐痕、頸肩部一處紅腫
      瘀傷，此有上揭診斷書一紙在卷可憑，若依被告所言僅掐住告訴人的脖子，旋
      即放開，則何以告訴人受有多處瘀傷？
  三、被告又辯稱：告訴人父子偽造診斷書云云，然查告訴人提出之診斷書係台南市
      立醫院出具，且蓋有該院關防及檢驗醫師胡瑞源之簽名，被告空言指摘該診斷
      書係偽造云云，毫無依據，自難採信。況告訴人於八十九年三月十五日偵查庭
      時，經檢察官當庭勘驗，告訴人於案發後約一個半月，其右額頭尚可見到約一
      、五公分長之白色殘存傷痕，有偵訊筆錄在卷可按，核與上揭診斷書中記載告
      訴人右額頭受有瘀傷之位置相符，足證告訴人於案發時確有受傷無疑，洵非被
      告所稱上揭診斷書係告訴人父子所偽造云云。
  四、被告另辯稱：是告訴人先出手攻擊他的云云，然據告訴人供稱：被告比他壯得
      多，他怎麼敢打被告等語。據偵查中被告與告訴人之陳述：告訴人身高一百六
      十公分，體重五十公斤，現讀小學六年級；被告則身高一百七十三公分，體重
      九十一公斤。則告訴人之體重約僅被告之一半有餘，身高又矮約十幾公分，案
      發當時告訴人身旁除補習班之小學生及女性職員外，並無其他奧援，依常情言
      之，告訴人應不敢主動出手，自召危害，被告所辯實難置信。
  五、綜上所述，被告所辯均屬無據，難以採信，事證已明，被告傷害犯行應堪認定
      。
二、核被告傷害人之身體，所為係犯刑法第二百七十七條第一項之罪。爰審酌被告身
    為國立澎湖海專講師，竟僅為細故即出手傷害被害人，被害人為小學六年級學生
    ，所受傷害不輕，被告於犯罪後仍不思反省言行，卻反而對相關人等提起告訴，
    漫肆指摘，毫無悔意等一切情狀，量處如主文所示之刑。
據上論斷，應依刑事訴訟法第二百九十九條第一項前段，刑法第二百七十七條第一項
，罰金罰鍰提高標準條例第一條前段，判決如主文。
本案經檢察官吳岳輝到庭執行職務。
中      華      民      國      八十九      年      六    月    十二    日
                              臺灣臺南地方法院刑事第三庭
                                      法  官  吳孟良
右正本證明與原本無異
如不服本判決應於送達後十日內向本院提出上訴狀
                                      書記官  陳金堂
中      華      民      國      八十九      年      六    月    十三    日
附錄本案論罪科刑法條全文：
刑法第二百七十七條第一項：傷害人之身體或健康者，處三年以下有期徒刑、拘役或
                          一千元以下罰金。


司法院資訊處製作；財團法人民間司法改革基金會備份。
